臺灣高等法院刑事裁定
111年度抗字第1649號
抗  告  人  
即  被  告  賴南均


                    （現在法務部○○○○○○○○○○○執行中）
上列抗告人即被告因沒入保證金案件，不服臺灣新北地方法院於
中華民國111年9月28日所為111年度聲字第2654號裁定，提起抗
告，本院裁定如下：
    主  文
抗告駁回。
    理  由
一、原裁定意旨略以：抗告人即被告賴南均前因違反藥事法等案
    件，經具保人周麗櫻提出新台幣10萬元具保後釋放。嗣上開
    案件經判處罪刑確定後，臺灣新北地方檢察署（下稱新北地
    檢署）檢察官傳喚抗告人，並通知具保人應於民國111年8月
    17日上午10時帶同抗告人到案執行，惟抗告人並未到案執行
    ，經檢察官拘提無著，迄至原審裁定為止，抗告人仍未到案
    執行，應已逃匿，爰依檢察官之聲請，裁定沒入上開保證金
    等旨。
二、抗告意旨略以：具保人未收受應帶同抗告人到案之通知，抗
    告人因母親住院需人照顧，於111年8月15日具狀向新北地檢
    署聲請延期，其未受拘提，原裁定沒入保證金，於法不合，
    請撤銷並駁回檢察官之聲請等語。
三、具保之被告逃匿者，應命具保人繳納指定之保證金額，並沒
    入之。不繳納者，強制執行。保證金已繳納者，沒入之，刑
    事訴訟法第118條第1項定有明文。依上開規定沒入保證金時
    ，實收利息併沒入之，同法第119 條之1第2項亦有明定。
四、經查：
　㈠新北地檢署於111年7月25日通知具保人「通知（或帶同）」
    被保人（按指抗告人，下同）於111年8月17日上午10時到案
    接受執行，逾期被保人如逃匿，即依法聲請沒入上開保證金
    之通知書，於111年7月29日寄存送達於具保人住所（即新北
    市○○區○○路000號2樓），有通知書及送達證書附卷可稽（見
    執聲沒字卷第8頁、第10頁）。又抗告人未於指定之111年8
    月17日上午10時到案執行後，承辦檢察官旋於同日簽發拘票
    ，並就抗告人具狀聲請延期，於翌（18）日函知抗告人查無
    刑事訴訟法第467條停止執行之原因，所請「礙難准許」，
    將依法「拘提」、通緝並「沒入」上開保證金。嗣司法警察
    於同年9月1日持上開拘票前往抗告人住所（即新北市○○區○○
    路000號2樓）執行拘提未獲等情，有拘票暨報告書（見執聲
    沒字卷第11至12頁）、本院公務電話及上開函文（見本院卷
    第29頁、第31頁）在卷可查。是抗告意旨前揭所述，均無可
    採。
　㈡原裁定依卷附國庫存款收款書、辦案進行單、通知、送達證
    書、拘票暨報告書、被告及具保人之個人戶籍資料查詢結果
    、本院被告前案紀錄表及在監在押全國紀錄表，認抗告人已
    然逃匿，裁定沒入上開保證金及實收利息，其認事用法尚無
    違誤，應予維持。抗告意旨仍執前詞指摘原裁定違法、不當
    ，為無理由，應予駁回。
五、據上論斷，應依刑事訴訟法第412條，裁定如主文。
中　　華　　民　　國　　111 　年　　11　　月　　4 　　日
              　　刑事第十四庭  審判長法　官  林孟宜
                                      法　官　潘怡華
                                      法　官　楊明佳
以上正本證明與原本無異。    
如不服本裁定，應於收受送達後5日內向本院提出抗告狀。  
                                      書記官  尤朝松
中　　華　　民　　國　　111 　年　　11　　月　　4 　　日